臺灣高雄地方法院民事裁定
108年度消債更字第277號
聲  請  人  張志敏  
0000000000000000

0000000000000000

代  理  人  汪廷諭律師
上列當事人因消費者債務清理事件聲請更生，本院裁定如下：
    主  文
聲請人張志敏自中華民國一○九年三月二十五日下午四時起開始
更生程序。
命司法事務官進行本件更生程序。
    理  由
一、聲請意旨略以：伊無力清償債務，曾向本院聲請前置調解但
    不成立，爰聲請准予更生等語。
二、按債務人不能清償債務或有不能清償之虞者，得依本條例所
    定更生或清算程序，清理其債務；債務人無擔保或無優先權
    之本金及利息債務總額未逾新臺幣（下同）12,000,000元者
    ，於法院裁定開始清算程序或宣告破產前，得向法院聲請更
    生；法院開始更生程序之裁定，應載明其年、月、日、時，
    並即時發生效力；法院開始更生或清算程序後，得命司法事
    務官進行更生或清算程序，必要時得選任律師、會計師或其
    他適當之自然人或法人1人為監督人或管理人，消費者債務
    清理條例（下稱消債條例）第3條、第16條第1項、第42條第
    1項、第45條第1項分別定有明文。
三、經查：
㈠、聲請人前於民國107年11月14日提出債權人清冊，向本院聲請
    調解債務清償方案，經本院107年度司消債調字第549號受理
    ，於107年11月30日調解不成立，聲請人於107年12月19日具
    狀聲請更生等情，業經本院依職權調閱上開調解卷宗核閱無
    訛。
㈡、聲請人於106年度至107年度申報所得各為662,223元、536,49
    4元，平均每月所得約55,185元、44,708元（本件元以下均
    採四捨五入計算），名下有2009年出廠車輛1部，非三商美
    邦人壽保戶；又聲請人自99年10月24日起於聯興國際物流股
    份有限公司任職，108年1月至12月平均每月收入約33,564元
    【計算式：（17,432＋17,828＋23,118＋38,831＋31,309＋41,65
    1＋37,950＋37,921＋43,869＋32,162＋40,379）÷12＝33,564】，
    另聲請人自陳閒暇時兼職擔任UBEREATS之外送員，108年10
    月7日至109年1月13日收入共計48,636.39元，平均每月收入
    約16,212元，又自107年12月起每月領取租金補助3,200元等
    情，有財政部高雄國稅局106年至107年綜合所得稅各類所得
    資料清單及財產歸屬資料清單【本院107年度司消債調字第5
    49號卷（下稱調卷）第11頁、第13頁、本案卷第66頁】、財
    產及收入狀況說明書（本案卷第174至175頁）、債權人清冊
    （本案卷第153頁）、戶籍謄本（本案卷第54頁）、勞工保
    險被保險人投保資料表（本案卷第56至57頁）、個人商業保
    險查詢結果表（本案卷第100頁）、財團法人金融聯合徵信
    中心前置協商專用債權人清冊（本案卷第155至157頁）、信
    用報告（本案卷第73至74頁）、社會補助查詢表（本案卷第
    22至25頁）、高雄市政府都市發展局函（本案卷第38至39頁
    ）、在職證明書（本案卷第92頁）、薪資單（本案卷第93至
    99頁、第113至114頁）、薪資總表（調卷第23至31頁、本案
    卷第144頁）、UBEREATS費用明細暨手機登入擷取畫面（本
    案卷第145至149頁、第172頁）、存簿（本案卷第129頁、第
    138至140頁）、三商美邦人壽保險股份有限公司函（本案卷
    第111頁）可憑。則在別無其他資料可認聲請人有其他收入
    之情形下，以其每月於聯興國際物流股份有限公司加計UBER
    EATS兼職收入、租金補助共計52,976元（計算式：33,564＋1
    6,212＋3,200＝52,976）核算現在償債能力之基礎，堪認妥適
    。
㈢、關於聲請人個人日常必要支出部分，聲請人主張每月支出15,
    529元（包含每月房屋租金8,000元）乙情，並提出租賃契約
    （本案卷第67至72頁）在卷可稽。按債務人必要生活費用，
    以最近一年衛生福利部或直轄市政府所公告當地區每人每月
    最低生活費一點二倍定之，清債條例第64條之2第1項定有明
    文。本院參酌衛福部社會司所公告109年度高雄市最低生活
    費為13,099元，1.2倍即15,719元，聲請人主張每月必要支
    出約15,529元，尚屬合理，應予採計。
㈣、關於聲請人扶養支出部分：
  ⒈聲請人稱需扶養配偶陳沛萭，每月支出扶養費7,200元。按夫
    妻互負扶養之義務，民法第1116條之1定有明文。查陳沛萭
    係64年生，現罹重鬱症，未投保勞保，於106年及107年度申
    報所得各為500,000元（性質為三商美邦人壽之其他所得）
    、0元，名下有1991年出廠車輛1部，現每月領取身障補助3,
    628元，有時兼職擔任UBEREATS外送員，108年10月14日至10
    9年1月13日收入共計42,626.38元，平均每月收入約14,209
    元等情，此有戶籍謄本（本案卷第54頁）、所得及財產歸屬
    資料清單（調卷第19頁、本案卷第58至59頁）、勞工保險被
    保險人投保資料表（本案卷第55頁）、社會補助查詢表（本
    案卷第165至169頁）、三商美邦人壽保險股份有限公司函（
    本案卷第111頁）、存簿（本案卷第135至137頁、第141至14
    3頁）、高雄長庚醫院診斷證明書（本案卷第115頁）、UBER
    EATS費用明細暨手機登入擷取畫面（本案卷第149至152頁、
    第172頁）在卷可考。按受扶養者之必要生活費用，準用第
    一項規定計算基準數額，並依債務人依法應負擔扶養義務之
    比例認定之，消債條例第64條之2第2項亦有明定。準此，聲
    請人配偶每月兼職擔任UBEREATS外送員之收入加計身障補助
    共計17,837元（計算式：14,209＋3,628元＝17,837），業逾1
    09年度高雄市每人每月最低生活所必需15,719元為標準（詳
    前述），自難認其每月有支付配偶扶養費用之必要。
  ⒉其次，聲請人稱單獨扶養未成年子女張○威、張○恩、張○庭，
    每月各支出扶養費8,000元、8,000元、5,000元。經查，張○
    威係92年2月生，現就讀綜合高中，無建教收入、打工收入
    ，未投保勞保，於106年至107年度均無申報所得，名下無財
    產，現未領取任何補助；張○恩係93年3月生，現就讀高職，
    張○庭係98年2月生，二人於106年至107年度均無申報所得，
    名下無財產，現未領取任何補助等情，此有戶籍謄本（本案
    卷第54頁）、所得資料清單及財產歸屬資料清單（調卷第20
    至22頁、本案卷第60至65頁）、社會補助查詢表（本案卷第
    29至37頁）、勞工保險被保險人投保資料表（本案卷第83頁
    ）、存簿（本案卷第130至132頁）、在學證明書（本案卷第
    101頁）、就學貸款申請書（本案卷第102頁）附卷可參。聲
    請人所育之子女既均未成年，名下復無財產，客觀上堪認有
    受扶養之必要。至於扶養費用數額部分，本院參考109年度
    高雄市每人每月最低生活所必需為15,719元，與配偶共同分
    擔，聲請人所應負擔之扶養費為23,579元（計算式：15,719
    ×3÷2＝23,579）。是聲請人主張每月支出子女扶養費共計21,
    000元尚為可採（計算式：8,000×2＋5,000＝21,000）。
㈤、承上，聲請人目前每月平均收入約52,976元，扣除個人必要
    支出15,529元、子女扶養費21,000元後，剩餘16,447元，而
    聲請人目前負債總額為7,239,009元（調卷第44頁、第52至6
    0頁、第62至63頁、本案卷第40至51頁、第84至89頁，包括
    ：中國信託銀行、花旗銀行、板信銀行、高雄銀行、良京實
    業股份有限公司、立富資產管理股份有限公司、普羅米斯顧
    問股份有限公司、富邦資產管理股份有限公司、第一金融資
    產管理股份有限公司），以每月所餘逐年清償，至少須約37
    年（計算式：7,239,009÷16,447÷12≒37）始能清償完畢，應
    認其已不能清償債務。此外，聲請人無擔保或無優先權之債
    務總額未逾12,000,000元，且無消債條例第6條第3項、第8
    條或第46條各款所定駁回更生聲請之事由存在。則聲請人聲
    請更生為有理由，應予准許，爰命司法事務官進行本件更生
    程序。
四、依消債條例第11條第1 項、第45條第1 項、第16條第1 項，
    裁定如主文。
中　　華　　民　　國　 109　　年　　3 　　月　　25　　日
              　　民事庭　　法　官　賴寶合
以上正本係照原本作成。
本裁定不得抗告。
中　　華　　民　　國　 109　　年　　3 　　月　　25　　日
  　                        書記官　胡美儀